【裁判字號】    92,重訴,1290
【裁判日期】    921231
【裁判案由】    清償借款
【裁判全文】
臺灣臺北地方法院民事判決                      九十二年度重訴字第一二九０號
    原      告  日盛國際商業銀行股份有限公司（原：寶島商業銀行）
    法定代理人  己○○
    訴訟代理人  甲○○
                丙○○
    被      告  十豐食品股份有限公司
    兼      右
    法定代理人  丁○○
    被      告  乙○○
                戊○○
當事人間請求清償借款事件，本院於九十二年十二月二十五日言詞辯論終結，判決如
下：
    主      文
被告應連帶給付原告如附表一、二、三所示之本金、利息及違約金。
訴訟費用由被告連帶負擔。
本判決於原告以新台幣壹仟陸佰玖拾壹萬元為被告供擔保後，得假執行。
    事      實
甲、原告方面：
壹、聲明：如主文第一項所示，及為以供擔保為條件之假執行宣告。
貳、陳述：
  一、原告公司名稱已奉准更名為日盛國際商業銀行股份有限公司（原名寶島商業銀
      行股份有限公司）。
  二、被告十豐食品股份有限公司（下稱十豐公司）邀同被告丁○○、乙○○及戊○○為連帶保證人，分別於附表一之一至一之三（借款編號一至九）所示之日，
      向原告借款九筆，合計借款新台幣（下同）一千二百七十八萬元，約定利息均
      按週年利率百分之九點一一九計付，並均約定逾期付息或到期未履行債務時，
      除按上開利率計息外，其逾期在六個月以內者，按上開利率之百分之十，逾期
      超過六個月以上者，按上開利率之百分之二十計付違約金。惟被告十豐公司僅
      繳納借款息至八十九年一月十四日止，即未再對原告繳付利息，經原告多方催
      討後，被告乃於八十九年十一月十五日與原告就前述九筆借款簽訂變更借據契
      約書，變更到期日均為九十九年二月一日，利息按週年利率百分之六計付（百
      分之一實際支付，百分之五部分掛帳），其餘借款條件則不變。詎上開借款被
      告僅依變更約定繳至九十一年十二月三十一日止之利息外，餘欠借款本金及利
      息均未依約清償，依授信約定書第五條之約定，借款應視為全部到期。
  三、被告十豐公司於民國八十八年一月二十四日邀同被告丁○○、乙○○及戊○○
      為連帶保證人，與原告簽訂借款契約（墊付國內票款融資專用），約定自八十
      九年一月二十四日起至八十九年七月十八日止，於二千萬元之範圍內，被告十
      豐公司得出具「墊付國內票款融資動用申請書」，檢附原告認可之票據，向原
      告循環動用借款，每筆借期間為一百八十天，利息按週年利率百分之八點九五
      計付，逾期付息或到期未履行債務時，除按上開利率付息外，逾期在六個月以
      內部分，按上開利率之百分之十，逾期超過六個月以上部分，按上開利率之百
      分之二十計付違約金，立有借款契約可證。嗣被告十豐公司於八十四年五月二
      十九日起陸續持「墊付國內票款融資動用申請書」，向原告申請動用額度借款
      ，並自動用後陸續償還部分借款及應繳之利息。惟被告十豐公司於八十九年六
      月五日償還借款本金三十四萬元及至八十九年五月二十九日止之利息外，即未
      再就餘欠本金五十九萬元及自八十九年五月三十日起之利息為償還。
  四、被告十豐公司於八十五年六月十七日邀同被告丁○○、乙○○及戊○○為連帶
      保證人，與原告簽訂委任保證契約書，於二百萬元之範圍內，被告十豐公司得
      請求原告就被告申請聘僱外國人所應繳納之保證金填發保證書，如原告代償保
      證款項時，就墊付之款項除按墊款當時原告基本放款利率加百分之二點五計付
      遲延利息，逾期在六個月以內部分，按遲延利息利率之百分之十，超過六個月
      以上部分，按遲延利息利率之百分之二十計付違約金，立有委任保證契約書可
      證。被告十豐公司於八十五年六月二十一日持額度動用申請書，申請原告墊支
      保證金二十八萬零二百元，並經被告申請延展至八十九年六月二十一日到期，
      惟被告於到期後並未與原告續行洽商展延或為清償，尚積欠原告二十八萬零二
      百元及自八十九年六月二十二日起之遲延利息及違約金。
  五、被告十豐公司邀同被告丁○○、乙○○及戊○○為連帶保證人，分別於八十八
      年一月十一日及八十九年七月十八日與原告簽訂進口物資融資契約，約定於美
      金八十萬元或等值之其他外幣範圍內；及於八十九年一月二十四日至八十九年
      七月十八日止，於美金一百四十萬元或等值之其他外幣範圍內，被告十豐公司
      得出具開發信用狀申請書及原告要求之有關文件，分次向原告申請開發信用狀
      、墊款或委請原告保證。立約人並同意於申請開發信用狀時，應按原告規定自
      行籌款繳存結匯保金，餘由原告代為墊付，且自原告或代理行付款日起計算利
      息，如係即期或遠期信用狀融資，則按同業間議訂或原告訂定外幣貸款利率計
      算。融資已到期或雖未到期，但經原告通知還款後，立約人未能立即償還本息
      時，依即到期日當日新台幣基本放款利率加百分之二點五及原告外匯授信牌告
      利率較高者為準計算遲延利息，並自遲延之日起六個月內，另按前開約定利率
      之百分之十，逾期超過六個月以上部分，按前約定利率之百分之二十計付違約
      金，立有進口物資融資契約可證。被告十豐公司乃於九十年三月十四日向原告
      申請開發信用狀十三筆，合計美金九十七萬五千四百九十六點六三元，及歐元
      一十萬一千七百點六二元，利息按週年利率百分之五點七五計付，惟暫以百分
      之一付現，百分之四點七五掛帳方式繳付。詎上開借款，被告十豐公司僅繳付
      利息至九十二年一月三十一日，依授信約定書第五條之約定，應視為全部到期
      ，餘欠本金及利息如附表二之一至附表三所示。
  六、被告十豐公司共積欠原告如附表一、二、三所示之本金、利息及違約金，被告
      丁○○、乙○○及戊○○為連帶保證人，應負連帶清償責任，為此提起本件訴
      訟，請求被告連帶如數給付。
參、證據：提出(一)公司變更登記事項卡影本一份、(二)借款契約、借據暨額度授信動用
    申請書、變更借據契約書、本行往來科目帳務資料查詢表、本行放款帳物明細資
    料查詢表、借款契約（墊付國內票款融資專用）、墊付國內票款融資動用申請書
    及借據、委任保證契約書、額度授信動用申請書影本共四十五紙、(三)進口物資融
    資契約、增補進口外匯融資契約、開發國內即期信用狀約定書、開發國內遠期信
    用狀約定書、開發信用狀申請書、貸款確認書、變更借據契約書影本共二十九紙
    、(四)連帶保證書、授信約定書影本共五紙、(五)放款帳務明細資料查詢畫面共十三
    紙為證。
乙、被告方面：
    被告未於言詞辯論期日到場，亦未提出準備書狀作何聲明或陳述。
    理      由
一、本件被告，均未於言詞辯論期日到場，核無民事訴訟法第三百八十六條各款所列
    情形，爰依原告之聲請，由其一造辯論而為判決。
二、原告主張之事實，已據其提出公司變更登記事項卡影本一份、借款契約、借據暨
    額度授信動用申請書、變更借據契約書、本行往來科目帳務資料查詢表、本行放
    款帳物明細資料查詢表、借款契約（墊付國內票款融資專用）、墊付國內票款融
    資動用申請書及借據、委任保證契約書、額度授信動用申請書影本共四十五紙、
    進口物資融資契約、增補進口外匯融資契約、開發國內即期信用狀約定書、開發
    國內遠期信用狀約定書、開發信用狀申請書、貸款確認書、變更借據契約書影本
    共二十九紙、連帶保證書、授信約定書影本共五紙、放款帳務明細資料查詢畫面
    共十三紙為證，核與其所述情節相符，自堪信為真實，亦即被告十豐公司確積欠
    原告如附表一、二、三所示之本金、利息及違約金，被告丁○○、乙○○及戊○○為連帶保證人。從而，原告依消費借貸及連帶保證之法律關係，請求被告連帶
    如數給付，為有理由，應予准許。
三、原告陳明願供擔保，聲請宣告假執行，經核並無不合，爰酌定相當之擔保金額，
    一併准許之。
四、結論：原告之訴為有理由，依民事訴訟法第三百八十五條第一項前段、第八十五
    條第二項、第三百九十條第二項，判決如主文。
中      華      民      國    九十二    年     十二     月    三十一    日
                              民事第五庭  法  官    吳青蓉
正本係照原本作成
如對本判決上訴，須於判決送達後廿日內向本院提出上訴狀
中      華      民      國    九十二    年     十二     月    三十一    日
                                          書記官    陳耀山


司法院資訊處製作；財團法人民間司法改革基金會備份。
